Hugo Roberto Guedes

55 14 9 9600-1481 hugo.guedes@hrguedes.dev São Paulo - Brasil

Social

• **Github**: https://github.com/hrguedes

• Linkedin: https://www.linkedin.com/in/hugo-guedes/

Sobre min

Desenvolvedor com mais de 6 anos de experiência em APIs, Mobile, Desktop, Banco de Dados relacionais e não-relacionais, com foco em .NET e Back-end. Experiência em projetos Web com React, Angular e Typescript. Atuei em funções de liderança técnica, coordenando equipes e projetos para garantir a entrega eficiente e de alta qualidade. Sempre buscando expandir conhecimentos em novas tecnologias.

Experiencia

• SR .NET FULL STACK - TAKING - HOME OFFICE - OUT 2022-ATUAL

Desenvolvi e mantive APIs em C# e Asp.Net com SQL Server. Migração de arquitetura para a nuvem usando Azure, MongoDB, RabbitMQ e NextJS, .NET e SQL SERVER.

• SR .NET FULL STACK - IT SINGULAR - HOME OFFICE - ABR 2022- OUT 2022

Participei do desenvolvimento de um ERP (Desktop) para logística, integrando e-commerces como SHOPPE e SHEIN, utilizando .NET, MySQL e PHP.

• PLENO .NET FULL STACK - GLOBALSYS - HOME OFFICE - JAN 2022 - MAR 2022

Desenvolvi portal de manutenção e análise de contratos com C# e ReactJS e SQL Server.

• PLENO .NET DEVELOPER AT META - LOCALIZA, HOME OFFICE - JUL 2021 - DEZ 2021

Prestei suporte à aplicação de vendas legado em C#, Asp.Net Web Forms e Angular. Desenvolvi novos serviços e integrações com C# e SQL Server, adotando uma nova arquitetura voltada ao micro-services e nuvem.

• PLENO DEVELOPER AT LG LUGAR DE GENTE, SÃO PAULO - AGO 2019 - MAR 2021

Trabalhei no desenvolvimento e suporte para plataforma de E-learning e jogos corporativos, utilizando C#, Unity 3D, VueJS, RabbitMQ e MongoDB. Desenvolvi uma Web API para coleta e análise de dados de E-learning, usando C#, MongoDB, VueJS e Python, seguindo o padrão novo de E-learning xAPI.

• DESENVOLVEDOR AT LABORATÓRIO SODRÉ - SET 2017 - JUL 2019

Participei no suporte e desenvolvimento do ERP antigo e no desenvolvimento completo do novo ERP para análises clínicas e toxicológicas e integração como o processo de analise, utilizando C#, SQL Server, Telerik Report e Azure.

Educação

• ANHEMBI MORUMBI, SÃO PAULO,

Especialização em Data Science (2020 - 2021)

• UNILINS, LINS, SP

Análise e Desenvolvimento de Sistemas (2015 - 2017)

Habilidades

Scrum, MongoDB, MS SQL, PostgreSQL, MySQL, OracleDB, Mobile, Microservices, Desktop e Web, Git, Gitlab, Github, Gitflow, DDD, SOLID, EF Core, Dapper, React, NextJs, Angular, VueJS, xUnit, TDD, Docker, Linux, Azure DevOps, Kubernetes, C#, Typescript, Rust, Python, JavaScript, Framework ASP.NET, Razom, Mudblazor, Kubernets

EXTRA-CURRICULAR

ENGLISH EXCHANGE PROGRAM - TIMES IDIOMAS, ORLANDO, FL

Abril 2024 - Maio 2024

Participei de um programa de intercâmbio em Orlando, FL, onde tive quatro semanas de aulas intensivas de inglês com professores nativos, visando o aprimoramento da fluência e compreensão da língua.